# 陈老师，求助！

提问人：liandlh 时间：2016-03-02 11:42:43
可是这部分国外替国内企业代扣代缴的所得税是国外企业的所得税费用啊，我们国内企业相当于是应收账款要少收了，所以我总觉得入国内企业的所得税费用不是很妥当。。。。

回答人：chenyiwei
这也是一种所得税（预提所得税），且本企业是该税款的实际承担者，对方只是代收代付，所以应当确认为本企业的所得税费用。

提问人：liandlh 时间：2016-04-14 19:46:10
陈老师，一个企业的固定资产被另一个企业借走，有借条，但不知道什么时候归还，也不收取租金。请问这样这个企业财务上要怎么处理？这个是审计盘点时候发现的，要把借走的固定资产净值转待处理财产损益吗？

回答人：chenyiwei
具体原因为何？还有无收回的可能？对方是否承认这笔借用资产的交易？目前该资产状态如何，预计收回的可能性多大？

提问人：liandlh 时间：2016-04-15 14:37:52
对方承认这笔借用资产的交易，因为对方签借条。具体原因是工地上的人的随意操作，借给别的公司用，应该是可以收回的。只不过不知道财务上应该要如何处理?

回答人：chenyiwei
财务上应该无需特别处理，继续作为固定资产计提折旧，继续催收。但也要关注这个企业存在较为明显的内控缺陷。

提问人：liandlh 时间：2016-04-15 17:03:47
那么陈老师，如果是归还的可能性很小呢，那么是否需要做账务处理？如果是的话，该怎么做处理呢？

回答人：chenyiwei
考虑先计提减值准备，确认追讨无望或者已经损毁之后再进行核销处理。另外需要考虑对方的赔偿能力。